最高法院刑事裁定　　　　　　　　　　 111年度台抗字第45號
再　抗告　人　陳順吉



上列再抗告人因乘機性交等罪定應執行刑案件，不服臺灣高等法
院中華民國110年11月24日駁回其抗告之裁定（110年度抗字第17
71號，聲請案號：臺灣臺北地方檢察署110 年度執聲字第1474號
），提起再抗告，本院裁定如下：
    主  文
再抗告駁回。         
    理  由
一、裁判確定前犯數罪者，併合處罰之。又數罪併罰，有二裁判
    以上者，依刑法第51條之規定，定其應執行之刑。且數罪併
    罰，宣告多數有期徒刑者，於各刑中之最長期以上，各刑合
    併之刑期以下，定其刑期，但不得逾30年，同法第50條第 1
    項前段、第51條第5 款、第53條規定甚明。再者，執行刑之
    量定，係事實審法院自由裁量之職權，倘其所酌定之執行刑
    ，並未違背刑法第51條各款或刑事訴訟法第370條第3項等所
    定之方法或範圍（即法律之外部性界限），亦無明顯違背公
    平、比例原則或整體法律秩序之理念（即法律之內部性界限
    ），即不得任意指為違法或不當。
二、原裁定略以：再抗告人陳順吉犯如其附表（下稱附表）所示
    共計51罪，經先後判處如附表所示之刑，並均已確定，經檢
    察官依再抗告人之請求，聲請就附表所示分屬得易科罰金與
    不得易科罰金之各罪所處有期徒刑定其應執行刑。再抗告人
    所犯除附表編號1 係乘機性交未遂罪，其餘各罪均係竊盜或
    以不正方法自夾娃娃機內取得財物，雖部分犯罪時、地接近
    ，然犯罪期間將近半年，侵害不同財產法益，其中部分之罪
    所處有期徒刑分別經臺灣臺北地方法院、臺灣士林地方法院
    、臺灣新北地方法院，於判決時酌定如附表備註欄所示之應
    執行刑，相較於宣告刑之總和，刑度上已有相當程度之酌減
    。又第一審裁定說明衡酌再抗告人犯罪之次數、情節、所犯
    數罪整體之非難評價等情，酌定應執行有期徒刑12年8 月，
    已酌情考量再抗告人所犯各罪之罪質差異、非難程度及其人
    格特性等相關情事，所酌定之應執行刑，核屬法院裁量職權
    之適法行使，於法並無不合等旨，因認其抗告為無理由，予
    以駁回。經核於法尚無違誤。
三、再抗告意旨泛言指摘：其所犯各罪，因刑法廢除連續犯之規
    定，致本可論以一罪之犯行，經分論併罰，復繫屬不同法院
    ，致其於酌定應執行刑時，無法獲得較為優厚之折讓云云，
    而未具體指摘原裁定有何違法、不當。揆諸首揭說明，應認
    本件再抗告為無理由，予以駁回。
據上論結，應依刑事訴訟法第412條，裁定如主文。
中    華    民    國   111   年     1     月    13    日
                  刑事第七庭審判長法  官  李  錦  樑  
                                  法  官  蔡  彩  貞  
                                  法  官  吳  淑  惠  
                                  法  官  錢  建  榮  
                                  法  官  林  孟  宜  
本件正本證明與原本無異
                                  書記官
中    華    民    國   111    年    1     月    20    日